【裁判字號】    92,台上,522
【裁判日期】    920320
【裁判案由】    損害賠償
【裁判全文】
最高法院民事裁定                                九十二年度台上字第五二二號
    上  訴  人  板信商業銀行股份有限公司
    法定代理人  劉炳輝
    訴訟代理人  黃祖裕律師
    被 上訴 人  甲○○
右當事人間請求損害賠償事件，上訴人對於中華民國九十一年十一月十三日台灣高等
法院高雄分院第二審判決（九十一年度重上字第七九號），提起上訴，本院裁定如左
：
    主  文
上訴駁回。
第三審訴訟費用由上訴人負擔。
    理  由
按對於第二審判決上訴，非以其違背法令為理由，不得為之。又提起上訴，上訴狀內
應記載上訴理由，表明原判決所違背之法令及其具體內容，暨依訴訟資料合於該違背
法令之具體事實，民事訴訟法第四百六十七條、第四百七十條第二項定有明文。而依
同法第四百六十八條規定，判決不適用法規或適用不當者，為違背法令；依同法第四
百六十九條規定，判決有該條所列各款情形之一者，為當然違背法令。是當事人提起
上訴，如依民事訴訟法第四百六十八條規定，以第二審判決有不適用法規或適用法規
不當為理由時，其上訴狀或理由書應表明該判決所違背之法令條項，或有關判例、解
釋字號，或成文法以外之習慣或法理等及其具體內容，暨係依何訴訟資料合於該違背
法令之具體事實；如以民事訴訟法第四百六十九條所列各款情形為理由時，其上訴狀
或理由書應表明該判決有合於各該條款規定情形之具體內容，及係依何訴訟資料合於
該違背法令之具體事實。上訴狀或理由書如未依上述方法表明，或其所表明者顯與上
開法條規定不合時，即難認為已合法表明上訴理由，其上訴自非合法。本件上訴人對
第二審判決提起上訴，雖以該判決違背法令為由，惟核其上訴理由狀所載內容，徒就
原審取捨證據、認定事實及解釋契約之職權行使所論斷：上訴人於民國八十六年九月
三日與訴外人高雄市第五信用合作社（下稱高雄五信）就全部營業、資產及負債簽立
受讓、讓與契約書（下稱系爭契約書），系爭契約雖經高雄五信於同月六日召開之第
二次臨時社員代表大會決議通過，惟該決議嗣經高雄五信之社員李勝雄等對高雄五信
提起撤銷決議之訴，經法院判決撤銷確定之事實，為兩造所不爭執，堪認系爭契約並
未經高雄五信社員代表大會決議通過。而依系爭契約書第十九條約定：「本契約於雙
方法定代理人簽字時成立，並於雙方完成法定程序後生效。」則系爭契約因停止條件
未成就而尚未生效，上訴人並未合法承受高雄五信之全部營業、資產及負債。從而，
上訴人以被上訴人違反其與高雄五信之委任契約，侵害高雄五信之權益，請求被上訴
人賠償損害，自屬無據，不應准許等情，指摘為不當，並就原審已論斷者，泛言謂為
理由不備，而非表明該判決所違背之法令及其具體內容，暨依訴訟資料合於該違背法
令之具體事實，難認其已合法表明上訴理由。依首揭說明，應認其上訴為不合法。
據上論結，本件上訴為不合法。依民事訴訟法第四百八十一條、第四百四十四條第一
項、第九十五條、第七十八條，裁定如主文。
中      華      民      國    九十二    年      三      月     二十     日
                              最高法院民事第七庭
                                  審判長法官  徐  璧  湖
                                        法官  朱  建  男
                                        法官  蘇  達  志
                                        法官  沈  方  維
                                        法官  黃  秀  得
      右正本證明與原本無異
                                              書  記  官
中      華      民      國    九十二    年      四      月      一      日


司法院資訊處製作；財團法人民間司法改革基金會備份。
